臺灣基隆地方法院民事裁定  
109年度事聲字第37號
異  議  人  劉麗華  
相  對  人  新加坡商艾星國際有限公司台灣分公司




上列當事人間因消費者債務清理更生事件，異議人對於民國109
年10月6日本院司法事務官所為109年度司執消債更字第15號裁定
聲明異議，本院裁定如下：
    主  文
原裁定廢棄。
    理  由
一、按關於更生或清算之程序，除本條例別有規定外，準用民事
    訴訟法之規定，消費者債務清理條例（下稱消債條例）第15
    條定有明文。次按司法事務官處理事件所為之處分，與法院
    所為者有同一之效力。當事人對於司法事務官處理事件所為
    之終局處分，得於處分送達後10日之不變期間內，以書狀向
    司法事務官提出異議；司法事務官認前項異議有理由時，應
    另為適當之處分；認異議為無理由者，應送請法院裁定之。
    法院認第1項之異議為有理由時，應為適當之裁定；認異議
    為無理由者，應以裁定駁回之。民事訴訟法第240條之3、第
    240條之4第1項前段、第2項、第3項分別定有明文。查本院
    民事執行處司法事務官於民國109年10月6日所為109年度司
    執消債更字第15號裁定（下稱原裁定），於109年10月16日
    送達異議人，異議人於同年月22日對原裁定提出異議，未逾
    異議期間，有原裁定、送達證書及聲明異議狀附卷可憑，經
    司法事務官認異議無理由而送請本院裁定，符合上開法律規
    定，先予敘明。
二、異議意旨略以：異議人對債務人游國省有新臺幣(下同)1,35
    8,850元及按週年利率6%計算利息之債權，異議人遂向臺灣
    板橋地方法院聲請以96年度執字第3101號清償票款事件強制
    執行債務人游國省對第三人好市多股份有限公司（下稱好市
    多公司）之薪資債權，好市多公司自96年5月25日起至109年
    6月5日止，按月將債務人游國省之薪資、獎金等匯款至異議
    人帳戶，債權本金尚有1,064,850元，原裁定不應剔除異議
    之債權，為此提出異議等語。
三、按債權人清冊已記載之債權人視為其已於申報債權期間之首
    日為與清冊記載同一內容之申報，消債條例第47條第4項定
    有明文。次按對於債權人所申報之債權及其種類、數額或順
    位，債務人或其他債權人得自債權表送達之翌日起，監督人
    、管理人或其他利害關係人得自債權表公告最後揭示之翌日
    起，於10日內提出異議；債權人所申報之債權，未經依第一
    項規定異議或異議經裁定確定者，視為確定，對債務人及全
    體債權人有確定判決同一之效力，復為消債條例第36條第1
    項、第5項所明定。　　
四、經查：
  ㈠債務人游國省經本院以108年度消債更字第83號裁定自109年2
    月6日下午5時起開始更生，由本院司法事務官以109年度司
    執消債更字第15號進行更生程序，本件債權表（下稱原債權
    表）於109年5月22日公告，並於同年月29日送達相對人，相
    對人於109年6月10日提出異議，主張異議人之1,358,850元
    票款債權應予剔除，經本院司法事務官以原裁定剔除異議人
    之1,358,850元本金債權等情，業據本院核閱109年度司執消
    債更字第15號更生執行卷宗屬實。
  ㈡異議人對於債務人游國省有1,358,850元及按週年利率6%計算
    利息之債權存在，並經異議人聲請臺灣板橋地方法院以96年
    度執字第3101號清償票款強制執行事件，就債務人游國省對
    好市多公司之薪資債權強制執行，自96年5月25日起至109年
    6月5日止共清償1,337,418元，業據異議人提出還款明細、
    存摺內頁明細為證，且債務人游國省於更生程序聲請開始，
    債權人清冊即載明對異議人所負之債務金額為1,358,850元
    ，此有債務人游國省陳報之債權人清冊附卷可稽（見本院10
    8年度消債更字第93號聲請更生卷第39頁），並經債務人游
    國省提出臺灣板橋地方法院96年1月15日96年度執字第3101
    號執行命令在卷可憑（見同上聲請更生卷第67頁至第69頁）
    ，異議人之主張與債務人游國省之陳報內容相符。又異議人
    執有債務人游國省簽發之票據，關於票據給付之原因，並不
    負證明之責任（最高法院97年度台簡抗字第18號、107年度
    台上字第1647號判決意旨參照），債務人游國省倘未能就該
    票據原因事由及票據債權不存在或已消滅等情為證明，基於
    票據之無因性，債務人游國省自應給付票款。異議人之票據
    債權既對債務人游國省執行扣薪長達13年以為清償，且經債
    務人游國省承認而記載於債權人清冊，堪認異議人對債務人
    游國省確實有債權存在，原裁定以異議人未提出債權證明文
    件為由，剔除異議人之1,358,850元本金債權，尚有未洽。
    異議意旨指摘原裁定不當，求予廢棄，為有理由，爰裁定如
    主文，由本院司法事務官另為適當之處分，並因債務人游國
    省已清償部分債務，應一併注意原債權表編號5部分應編造
    多少之債權金額，附此敘明。
五、本件異議為有理由，依民事訴訟法第240條之4第3項前段，
    裁定如主文。
中　　華　　民　　國　　109 　年　　11　　月　　24　　日
                  民事庭法　官　陳湘琳
以上正本係照原本作成。
如不服本裁定應於送達後10日內向本院提出抗告狀，並繳納抗告
費新臺幣1,000元。
中　　華　　民　　國　　109 　年　　11　　月　　24　　日
                        書記官　林亭如